臺灣高等法院刑事判決
111年度上訴字第675號
上  訴  人  臺灣新北地方檢察署檢察官
上  訴  人  
即  被  告  鍾心怡



上列上訴人因被告詐欺案件，不服臺灣新北地方法院110年度審
訴字第877、966號，中華民國110年10月20日第一審判決（起訴
案號：臺灣新北地方檢察署110年度偵字第8220號；追加起訴案
號：110年度偵字第22457號），提起上訴，本院判決如下：
    主  文
原判決關於附表一編號1、4至7、9部分及定執行刑部分，均撤銷
。
鍾心怡犯如附表一編號1、4至7、9「本判決主文」欄所示之罪，
各處如附表一編號1、4至7、9「本判決主文」欄所示之刑及沒收
。
其他上訴駁回。
前開撤銷改判部分與上訴駁回部分所處之刑，應執行有期徒刑壹
年。
    事  實
一、鍾心怡明知未持有蔡依林演唱會之門票，竟意圖為自己不法
    之所有，基於以網際網路對公眾散布而詐欺取財之犯意，於
    民國109年10月間某時起，利用行動電話連結網路以帳號「
    鍾心心」及「黃玉蘭」（已更改為「珊珊陳」）在臉書網站
    上之「Jolin蔡依林20週年演唱會高雄場【讓票、換票、求
    票】平台」社團刊登以每張新臺幣（下同）5,400元之價格
    販賣蔡依林演唱會門票之不實訊息，嗣附表一所示之人瀏覽
    上開訊息後誤信為真，陷於錯誤，同意購買，分別於如附表
    一所示之時間，將附表一所示之詐騙款項陸續匯入鍾心怡向
    其不知情同居男友詹前耀（涉嫌詐欺取財罪嫌部分，另經檢
    察官為不起訴處分）借用之中華郵政股份有限公司帳號0000
    0000000000號帳戶（下稱中華郵政帳戶）或其向不知情之母
    親張素琴所借用之臺灣土地銀行帳號000-000000000000號帳
    戶(土銀帳戶)。嗣如附表一所示之人於匯款後未收取上開演
    唱會門票，始悉受騙，而報警處理。經警於110年1月15日10
    時55分許持臺灣新北地方法院核發之搜索票前往鍾心怡位於
    新北市○○區○○街000號0樓居所執行搜索時，並扣得上開中華
    郵政帳戶提款卡1張、IPHONE XS行動電話1支，而循線查悉
    上情。
二、案經郭哲瑋、廖曉雯、李依婷、賴威志、黃婉誼、董育岑、
    黃郁珉、許躍龍及曾嘉言訴由臺北市政府警察局信義分局報
    告臺灣新北地方檢察署檢察官偵查起訴。
    理  由
壹、證據能力部分：
    按被告以外之人於審判外之陳述，雖不符刑事訴訟法第159
    條之1至第159條之4之規定，而經當事人於審判程序同意作
    為證據，法院審酌該言詞陳述或書面陳述作成時之情況，認
    為適當者，亦得為證據。又當事人、代理人或辯護人於法院
    調查證據時，知有第159條第1項不得為證據之情形，而未於
    言詞辯論終結前聲明異議者，視為有前項之同意，同法第15
    9條之5亦有明定。查本件檢察官、上訴人即被告鍾心怡（下
    稱被告）就本判決下列所引被告以外之人於審判外陳述之證
    據能力均未予爭執，迄至言詞辯論終結，亦未對該等證據之
    證據能力聲明異議，本院審酌該些供述證據作成時，核無違
    法取證或其他瑕疵，認為以之作為本案之證據屬適當，自有
    證據能力。其餘資以認定被告犯罪事實之非供述證據，均查
    無違反法定程序取得之情形，依刑事訴訟法第158條之4反面
    規定，亦具證據能力。
貳、實體部分：
一、認定犯罪事實所憑之證據及理由：
    上開犯罪事實，業據被告於警詢、偵查、原審及本院審理時
    均坦承不諱，核與證人即告訴人郭哲瑋、廖曉雯、李依婷、
    賴威志、黃婉誼、董育岑、黃郁珉、許躍龍、曾嘉言及被害
    人蔡光翰於警詢中證述之情節相符（見110年度偵字第8220
    號卷，下稱偵卷一，第76至78、87頁背面至88頁背面、94頁
    背面至95頁背面、104至105頁背面、130、140頁背面至141 
    、145頁；110年度偵字第22457號卷，下稱偵卷二，第33頁
    至第34頁背面、62頁至63頁背面、53頁至54頁背面），且與
    證人詹前耀警詢及偵查、證人張素琴於警詢中證述之情節無
    悖（見偵卷一第58至61、168至169頁背面；偵卷二第17至18
    頁背面、91至92頁背面、27至28頁背面），並有如附表二證
    據欄所示書證在卷可稽，足認被告前揭任意性自白與事實相
    符，堪以採信。綜上，本案事證明確，被告犯行洵堪認定，
    應依法論科。
二、論罪：
　㈠被告在不特定人或特定多數人均得自由上網瀏覽之臉書網站
    社團上，刊登不實之販售訊息，以此方式對公眾散布而遂行
    其詐欺取財犯行，核其附表一編號1至10所為，均係犯刑法
    第339條之4第1項第3款之以網際網路對公眾散布而犯詐欺取
    財罪。
　㈡被告對附表一所示之告訴人或被害人等共10人所為之詐欺取
    財犯行，各係侵害獨立可分之不同之財產法益，各個告訴人
    或被害人受騙轉帳之基礎事實不同，且時間不同，顯為可分
    ，應認係犯意各別、行為互殊之數罪。是被告所犯上開10罪
    間，犯意各別，行為互殊，應予分論併罰。
　㈢按犯罪之情狀顯可憫恕，認科以最低度刑仍嫌過重者，得酌
    量減輕其刑，刑法第59條定有明文。又刑事審判旨在實現刑
    罰權之分配的正義，故法院對有罪被告之科刑，應符合罪刑
    相當之原則，使輕重得宜，罰當其罪，以契合社會之法律感
    情，此所以刑法第57條明定科刑時應審酌一切情狀，尤應注
    意該條所列10款事項以為科刑輕重之標準，並於同法第59條
    賦予法院以裁量權，如認犯罪之情狀可憫恕者，得酌量減輕
    其刑，俾使法院就個案之量刑，能斟酌至當。且考刑法第59
    條立法理由：科刑時原即應依第57條規定審酌一切情狀，尤
    應注意該條各款所列事項，以為量刑標準，本條所謂「犯罪
    之情狀可憫恕」，自係指裁判者審酌第57條各款所列事項以
    及其他一切與犯罪有關之情狀之結果，認其犯罪足堪憫恕者
    而言，即必於審酌一切之犯罪情狀，在客觀上顯然足以引起
    一般同情，認為縱予宣告法定最低刑度猶嫌過重者，始有其
    適用（參照最高法院38年台上字第16號、45年台上字第1165
    號及51年台上字第899號判例意旨）。是法院審酌刑法第59
    條酌減事由時，仍應依刑法第57條科刑事由通盤考量，若認
    犯罪情狀確可憫恕，認科以最低度刑仍嫌過重者，即得酌量
    減輕其刑，二者並非截然可分，不得合併審究。查被告本案
    犯罪手法係利用網際網路在臉書網站上刊登不實之販售演唱
    會門票訊息，而實行詐欺取財犯行，並無與他人組織犯罪集
    團或多層次分工之情形，且本件各次所詐得之金額非鉅，犯
    罪情節較詐騙集團組織多數人詳細分工，利用網際網路向社
    會大眾散布詐欺訊息引人上當，獲取鉅額利益之情節為輕，
    是依被告之犯罪情節，若科以該條之法定最輕本刑1年有期
    徒刑，實屬情輕法重，難謂符合罪刑相當性及比例原則，足
    認被告之犯罪情狀，在客觀上足以使人感覺過苛而引起一般
    之同情，尚非無可憫恕，爰依刑法第59條規定，就被告所犯
    本案各罪，均酌量減輕其刑。
三、上訴駁回部分（即附表一編號2、3、8、10部分）：
　㈠原審審理結果，認被告就附表一編號2、3、8、10部分所犯罪
    證明確，因而適用刑法第339條之4第1項第3款、第59條、第
    38條之1第1項前段、第3項、第38條第2項、刑法施行法第1
    條之1第1項等規定，並審酌被告不思以正當管道獲取財物，
    竟貪圖己利，利用網際網路刊登不實演唱會門票出售訊息，
    致如附表一編號2、3、8、10所示告訴人等受騙而交付款項
    ，其犯罪動機、目的及手段均無可取，兼衡被告其素行、高
    中之智識程度、自陳之家庭生活狀況、上開告訴人所受損害
    之金額，及被告業已退還附表一編號2、3、8所示告訴人詐
    騙款項，且自始均坦承犯行之犯後態度等一切情狀，分別量
    處有期徒刑8月、7月、8月、8月。並說明：⑴被告為本案詐
    欺犯行所詐得如附表一編號10金額欄所示之款項（原判決誤
    載為「附表一編號9金額欄所示之款項」，應予更正），屬
    其本案犯罪所得之財物，未扣案，亦未合法發還告訴人曾嘉
    言，應依法宣告沒收，並於全部或一部不能沒收或不宜執行
    沒收時，追徵其價額。⑵扣案之IPHONE XS行動電話1支，係
    被告所有，供本案詐欺犯行所用之物，爰依法宣告沒收。至
    扣案之中華郵政帳戶提款卡1張，雖係被告供本案詐欺犯行
    所用之物，惟係案外人詹前耀所有，非被告所有，爰不予宣
    告沒收等旨。經核原判決此部分認事用法，洵無違誤，量刑
    亦屬妥適，沒收亦無不當。
　㈡檢察官上訴意旨略以：原審量刑過輕，且原判決所提及適用
    刑法第59條事由，均屬刑法第57條量刑審酌事項，原判決遽
    以適用刑法第59條酌減其刑，容有違誤等語。被告上訴意旨
    略以：被告有未成年子女及重度身心障礙之母親需要扶養，
    犯後已深知悔悟，原審量刑過重，懇請判處有期徒刑6月以
    下之刑度等語。然：依前揭說明，法院審酌刑法第59條酌減
    事由時，仍應依刑法第57條科刑事由通盤考量，若認犯罪情
    狀確可憫恕，認科以最低度刑仍嫌過重者，即得酌量減輕其
    刑，二者並非截然可分，不得合併審究；是依被告之犯罪情
    節、詐得款項，若科以該條之法定最輕本刑1年有期徒刑，
    實有情輕法重之憾，應有刑法第59條規定之適用。另按關於
    刑之量定，係屬法院得依職權裁量之事項，於具體個案，倘
    科刑時，既已以行為人之責任為基礎，並審酌刑法第57條各
    款所列情狀，而其所量得之刑，未逾越法律所規定之範圍（
    即裁量權行使之外部性界限），客觀上亦無違反比例、公平
    及罪刑相當原則者（即裁量權行使之內部性界限），即不得
    任憑己意指摘為違法。原判決於其理由欄已載敘其就附表一
    編號2、3、8、10部分之量刑理由，核已斟酌刑法第57條各
    款所列情狀，且在法定刑度之內，於法並無不合，難謂有何
    失之過重或過輕之處。從而，檢察官、被告就附表一編號2
    、3、8、10部分之上訴，均為無理由，應予駁回。　
四、撤銷改判之理由（即附表一編號1、4至7、9及定執行刑部分
    ）：　
　㈠原審以被告就附表一編號1、4至7、9部分所犯事證明確，據
    以論罪科刑，固非無見。惟：於本院審理過程中，被告業於
     111年3月30日賠償附表一編號5之告訴人黃婉誼1萬800元一
    節，有本院公務電話紀錄、匯款資料等在卷可查（見本院卷
    第135、201、203頁），原判決於量刑時，就附表一編號5部
    分未及審酌此項有利於被告之和解事實，其量刑自有未當，
    被告就此部分上訴請求從輕量刑，為有理由；且被告就此部
    分詐得之款項既已全額賠償告訴人黃婉誼，自無庸宣告沒收
    、追徵此部分之犯罪所得。另被告於原審審理時，雖與附表
    一編號1、4、6、7及9所示之告訴人郭哲瑋、賴威志、董育
    岑、黃郁珉及被害人蔡光翰分別於110年9月29日、10月6日
    調解成立，並約定各應於110年11月30日、12月30日、31日
    履行賠償之情，有原審法院調解筆錄影本2份存卷可參（見
    原審110年度審訴字第877號卷第71至72頁；110年度審訴字
    第966號卷第81至82頁），惟被告迄今未依前揭調解筆錄內
    容履行賠償，業據其自承在案（見本院卷第306頁），核與
    附表一編號1、4、6、7所示之告訴人郭哲瑋、賴威志、董育
    岑、黃郁珉於本院審理時之陳述相符（見本院卷第111、132
    頁）（附表一編號9之被害人蔡光翰於本院審理中未到庭亦
    無提出書狀表示意見），難認被告確有履行之意願，則此犯
    後態度情狀，相較於原審量刑時，已有不同，故就此部分，
    檢察官上訴主張原審量刑過輕，為有理由。準此，原判決關
    於附表一編號1、4至7、9部分既有前揭可議之處，自屬無可
    維持，應由本院將此部分連同定執行刑部分均撤銷改判。
　㈡爰審酌被告正值青壯，不思以正當管道獲取財物，竟貪圖己
    利，利用網際網路刊登不實演唱會門票出售訊息，致如附表
    一編號1、4至7、9所示之告訴人及被害人等受騙而交付款項
    ，其犯罪動機、目的及手段均無可取，兼衡被告其素行、高
    中肄業之智識程度（見本院卷第319頁）、目前有正當工作
    ，並有未成年子女及重度身心障礙之母親需要扶養之家庭經
    濟狀況（見本院卷第39頁）、上開告訴人或被害人所受損害
    之金額，及被告始終坦認犯行、於原審審理時，雖與附表一
    編號1、4、6、7及9所示之告訴人郭哲瑋、賴威志、董育岑
    、黃郁珉及被害人蔡光翰成立調解卻迄今未履行、另於本院
    審理時全額賠償附表一編號5告訴人黃婉誼損失之犯後態度
    等一切情狀，分別量處如附表一編號1、4、6、7及9「本判
    決主文」欄所示之刑。再者，參諸被告所為附表一各該犯行
    之行為態樣、侵害法益相同、犯罪時間相近；暨刑事政策有
    意緩和有期徒刑合併執行造成之苛酷，刑之科處不僅在於懲
    罰犯罪行為，更重在矯治犯罪行為人、提升其規範意識、回
    復對法律規範之信賴與恪守等情，以本院就附表一編號1、4
    至7、9犯行量處之宣告刑、原審就被告所犯附表一編號2、3
    、8、10各罪之宣告刑為基礎，於刑法第51條第5款所定之外
    部性界限內，衡酌數罪併合處罰、限制加重刑罰之恤刑立法
    目的，綜合評價各罪類型、關係、法益侵害之整體效果，考
    量犯罪人個人特質，及以比例原則、平等原則、責罰相當原
    則、重複評價禁止原則為內涵之內部性界限，就撤銷改判部
    分（即附表一編號1、4至7、9）所處之刑與上訴駁回部分（
    即附表一編號2、3、8、10）所處之刑，定其應執行刑如主
    文第4項所示，以資警惕。至於被告雖請求給予緩刑之機會
    （見本院卷第41頁），然被告前於109年間因詐欺案件，經
    福建金門地方法院以109年度城簡字181號判決判處有期徒刑
    6月確定，正在易服社會勞動中，有本院被告前案紀錄附卷
    可考，自與刑法第74條第1項之緩刑要件不合，併予說明。
  ㈢沒收：
　⒈扣案之IPHONE XS行動電話1支，係被告所有，供本案詐欺犯
    行所用之物，業據被告陳述在卷，自應依刑法第38條第2項
    規定於附表一編號1、4至7、9所示罪名項下宣告沒收。
　⒉被告為本案詐欺犯行所詐得如附表一編號5金額欄所示款項，
    屬被告之本案犯罪所得，惟此部分經被告全額賠償告訴人黃
    婉誼，業如前述，是被告此部分犯罪所得既已自行全數歸還
    ，如在本案仍諭知沒收或追徵，將使被告承受過度之不利益
    ，顯屬過苛，爰依刑法第38條之2第2項之規定，不予宣告沒
    收、追徵。　
　⒊另被告為本案詐欺犯行所詐得如附表一編號1、4、6、7及9 
    金額欄所示款項，固亦均屬其犯罪所得，惟考量被告業與附
    表一編號1、4、6、7及9所示之告訴人郭哲瑋、賴威志、董
    育岑、黃郁珉及被害人蔡光翰調解成立，倘被告始終未依約
    履行，上開告訴人及被害人等可依法以前述調解筆錄為民事
    強制執行名義，對被告之財產強制執行。是本院認被告與上
    開告訴人及被害人等，就本案所成立之調解條件，已達到沒
    收制度剝奪被告犯罪所得之立法目的，如在本案仍諭知沒收
    被告上揭犯罪所得，將使被告承受過度之不利益，顯屬過苛
    ，爰依刑法第38條之2第2項之規定，均不另諭知沒收、追徵
    被告此部分犯罪所得。
據上論斷，應依刑事訴訟法第368條、第369條第1項前段、第364
條、第299條第1項前段，刑法第339條之4第1項第3款、第59條、
第51條第5款、第38條第2項、刑法施行法第1條之1第1項，判決
如主文。
本案經檢察官羅雪舫提起公訴、追加起訴，檢察官高智美提起上
訴，檢察官孟玉梅到庭執行職務。
中　　華　　民　　國　　111 　年　　6 　　月　　28　　日
                  刑事第十五庭  審判長法　官  陳芃宇
                                      法　官  陳勇松
                                      法　官  陳俞伶
以上正本證明與原本無異。
如不服本判決，應於收受送達後20日內向本院提出上訴書狀，其
未敘述上訴之理由者並得於提起上訴後20日內向本院補提理由書
（均須按他造當事人之人數附繕本）「切勿逕送上級法院」。
                                      書記官  朱家麒
中　　華　　民　　國　　111 　年　　6 　　月　　29　　日
 
附錄：本案論罪科刑法條全文
中華民國刑法第339條之4
犯第339條詐欺罪而有下列情形之一者，處1年以上7年以下有期
徒刑，得併科1百萬元以下罰金：
一、冒用政府機關或公務員名義犯之。
二、三人以上共同犯之。
三、以廣播電視、電子通訊、網際網路或其他媒體等傳播工具，
    對公眾散布而犯之。前項之未遂犯罰之。

附表一：
編號 告訴人/ 被害人 匯款時間、 方式 金額（新臺幣) 匯入帳戶 原判決主文 （罪名、宣告刑及沒收） 本判決主文 （罪名、宣告刑及沒收） 1 告訴人郭哲瑋 109 年11月21日6 時21分許、網路銀行匯款 1萬800元 案外人詹前耀申設之之中華郵政股份有限公司帳號00000000000000號帳戶（下稱詹前耀中華郵政帳戶） 鍾心怡犯以網際網路對公眾散布而詐欺取財罪，處有期徒刑捌月。扣案之IPHONE XS行動電話壹支沒收。 鍾心怡犯以網際網路對公眾散布而詐欺取財罪，處有期徒刑玖月。扣案之IPHONE XS行動電話壹支沒收。 2 告訴人廖曉雯 109 年11月13日20時55分許、網路銀行匯款 1萬元 同上 鍾心怡犯以網際網路對公眾散布而詐欺取財罪，處有期徒刑捌月。扣案之IPHONE XS行動電話壹支沒收。 上訴駁回。 3 告訴人李依婷 109 年10月30日23時34分許、網路銀行匯款 4,100元 同上 鍾心怡犯以網際網路對公眾散布而詐欺取財罪，處有期徒刑柒月。扣案之IPHONE XS行動電話壹支沒收。 上訴駁回。   109 年11月5日18時39分許、自動櫃員機匯款 4,100元 同上           合計 8,200元    4 告訴人賴威志 109 年11月24日5 時49分許、自動櫃員機匯款 2萬1,000元 同上 鍾心怡犯以網際網路對公眾散布而詐欺取財罪，處有期徒刑捌月。扣案之IPHONE XS行動電話壹支沒收。 鍾心怡犯以網際網路對公眾散布而詐欺取財罪，處有期徒刑玖月。 扣案之IPHONE XS行動電話壹支沒收。  5 告訴人黃婉誼 109 年10月27日21時22分許、網路銀行匯款 2,000元 同上 鍾心怡犯以網際網路對公眾散布而詐欺取財罪，處有期徒刑捌月。扣案之IPHONE XS行動電話壹支沒收。未扣案之犯罪所得新臺幣壹萬零捌佰元沒收，於全部或一部不能沒收或不宜執行沒收時，追徵其價額。 鍾心怡犯以網際網路對公眾散布而詐欺取財罪，處有期徒刑柒月。扣案之IPHONE XS行動電話壹支沒收。    109 年11月6日22時4 分許、自動櫃員機匯款 8,800元            合計 1萬800元    6 告訴人董岑 109 年10月25日21時23分許、網路銀行匯款 1萬800元 同上 鍾心怡犯以網際網路對公眾散布而詐欺取財罪，處有期徒刑捌月。扣案之IPHONE XS行動電話壹支沒收。 鍾心怡犯以網際網路對公眾散布而詐欺取財罪，處有期徒刑玖月。扣案之IPHONE XS行動電話壹支沒收。  7 告訴人黃郁珉 109 年11月21日9 時22分許、自動櫃員機匯款 5,400元 同上 鍾心怡犯以網際網路對公眾散布而詐欺取財罪，處有期徒刑柒月。扣案之IPHONE XS行動電話壹支沒收。 鍾心怡犯以網際網路對公眾散布而詐欺取財罪，處有期徒刑捌月。扣案之IPHONE XS行動電話壹支沒收。  追加起訴部分：        8 告訴人許躍龍 109 年10月29日14時2 分許、網路銀行匯款 8,200元 同上 鍾心怡犯以網際網路對公眾散布而詐欺取財罪，處有期徒刑捌月。扣案之IPHONE XS行動電話壹支沒收。 上訴駁回。   109 年10月30日18時35分許、網路銀行匯款 2,700元            合計 1萬900元     9 被害人蔡光翰 109 年11月9日22時50分許、網路銀行轉帳 5,400元 同上 鍾心怡犯以網際網路對公眾散布而詐欺取財罪，處有期徒刑柒月。扣案之IPHONE XS行動電話壹支沒收。 鍾心怡犯以網際網路對公眾散布而詐欺取財罪，處有期徒刑捌月。扣案之IPHONE XS行動電話壹支沒收。   10 告訴人曾嘉言 109 年11月14日3 時36分許、網路銀行轉帳 1萬6,000元 張素琴申設之臺灣土地銀行帳號000-000000000000號帳戶(下稱張素琴土銀帳戶) 鍾心怡犯以網際網路對公眾散布而詐欺取財罪，處有期徒刑捌月。扣案之IPHONE XS行動電話壹支沒收。未扣案之犯罪所得新臺幣壹萬陸仟元沒收，於全部或一部不能沒收或不宜執行沒收時，追徵其價額。 上訴駁回。 

附表二:
編號 證據名稱（未表標明數量單位者，均為1 份或1 張） 卷證所在頁數 備註  1 內政部警政署反詐騙諮詢專線紀錄表、受理刑事案件報案三聯、受理詐騙帳戶通報警示簡便格式表、網路匯款明細表、被告與告訴人郭哲瑋臉書Messenger 對話紀錄翻拍照片9 張、詹前耀中華郵政帳戶109 年3月16日至109 年11月26日之客戶歷史交易清單 110年度偵字第8220號卷第39頁背面、79、80、81至83頁 附表一編號1犯罪事實  2 受理刑事案件報案三聯單、內政部警政署反詐騙諮詢專線紀錄表、受理詐騙帳戶通報警示簡便格式表、網路匯款明細表、被告與告訴人廖曉雯臉書Messenger對話紀錄翻拍照片24張、詹前耀中華郵政帳戶109 年3 月16日至109年11月26日之客戶歷史交易清單 110年度偵字第8220號卷第37、87、89、91頁背面至93頁 附表一編號2犯罪事實  3 受理刑事案件報案三聯單、受理各類案件記錄表、內政部警政署反詐騙諮詢專線紀錄表、受理詐騙帳戶通報警示簡便格式表、存摺內頁明細表、網路銀行匯款明細表、被告與告訴人李依婷臉書Messenger 對話紀錄翻拍照片11張、詹前耀中華郵政帳戶109 年3 月16日至109 年11月26日之客戶歷史交易清單 110年度偵字第8220號卷第36、96、97、98頁背面、99頁背面至100頁背面 附表一編號3犯罪事實  4 受理刑事案件報案三聯單、受理各類案件記錄表、內政部警政署反詐騙諮詢專線紀錄表、受理詐騙帳戶通報警示簡便格式表、自動櫃員機交易明細表、被告與告訴人賴威志臉書Messenger 對話紀錄翻拍照片18張、詹前耀中華郵政帳戶109 年3 月16日至109 年11月26日之客戶歷史交易清單 110年度偵字第8220號卷第38、102、103、107、108、109 至127頁 附表一編號4犯罪事實  5 受理刑事案件報案三聯單、受理各類案件記錄表、內政部警政署反詐騙諮詢專線紀錄表、受理詐騙帳戶通報警示簡便格式表、被告與告訴人黃婉誼臉書Messenger 對話紀錄翻拍照片3 張、詹前耀中華郵政帳戶109 年3 月16日至109 年11月26日之客戶歷史交易清單 110年度偵字第8220號卷第35頁背面、36頁背面、131、132、133、134 、138頁 附表一編號5犯罪事實  6 受理各類案件記錄表、內政部警政署反詐騙諮詢專線紀錄表、受理刑事案件報案三聯單、網路銀行匯款銘記表、受理詐騙帳戶通報警示簡便格式表、詹前耀中華郵政帳戶109 年3 月16日至109 年11月26日之客戶歷史交易清單 110年度偵字第8220號卷第35、139頁背面、140、142、143頁 附表一編號6犯罪事實  7 受理各類案件記錄表、受理刑事案件報案三聯單、內政部警政署反詐騙諮詢專線紀錄表、受理詐騙帳戶通報警示簡便格式表、自動櫃員機交易明細表、詹前耀中華郵政帳戶109 年3 月16日至109 年11月26日之客戶歷史交易清單 110 年度偵字第8220號卷第37頁背面、146、147、148頁 附表一編號7犯罪事實 追加起訴部分：     8 網路銀行匯款明細表2 張、被告與告訴人許躍龍臉書Messenger 對話紀錄翻拍照片37張、詹前耀中華郵政帳戶109 年9 月25日至109 年11月26日之客戶歷史交易清單 110年度偵字第22457號卷第23頁背面、42、43至52頁 附表一編號8犯罪事實  9 詹前耀中華郵政帳戶109 年9 月25日至109 年11月26日之客戶歷史交易清單 110年度偵字第22457號卷第59頁背面 附表一編號9犯罪事實 10 被告與告訴人曾嘉言臉書Messenger 對話紀錄翻拍照片94張、網路銀行匯款明細表、張素琴土銀帳戶109年1 月19日至110 年1 月13日客戶歷史交易明細查詢 110年度偵字第22457號卷第33頁背面、66至89頁 附表一編號10犯罪事實